【裁判字號】    88,上易,5690
【裁判日期】    890131
【裁判案由】    贓物
【裁判全文】
臺灣高等法院刑事判決                          八十八年度上易字第五六九號
    上  訴  人
    即  被  告  甲○○
右上訴人因贓物案件，不服臺灣板橋地方法院八十八年度訴字第九三二號，中華民國
八十八年九月十五日第一審判決（起訴案號：臺灣板橋地方法院檢察署八十八年度偵
字第三八五三號），提起上訴，本院判決如左：
    主  文
上訴駁回。
    事實及理由
一、甲○○於民國八十三年間曾因違反麻醉藥品管理條例案件，經臺灣板橋地方法院
    判處有期徒刑六月，又因竊盜案件經判處有期徒刑七月，嗣經裁定應執行有期徒
    刑一年，於八十四年一月四日執行完畢，猶不知悔改。其基於概括之犯意，明知
    林貞觀（成年人，由檢察官移請併臺灣板橋地方法院另案審理）所持有之車牌號
    碼Ｋ六─二六一二號、ＩＪ─０四七六號、ＨＣ─六０六六號自用小客車均係林
    貞觀行竊而得之贓物（車主姓名、失竊時間、地點均詳如附表所示），竟於八十
    八年一月三十或三十一日起至同年二月二日間，先後三次在臺北縣板橋市○○路
    、大漢橋附近，受林貞觀之囑託，收受前開三輛贓車後，分別停放在如附表所示
    之地點，再將汽車鑰匙交還予林貞觀。旋復承前收受贓物之概括犯意，於同年二
    月三日上午十一時許，向林貞觀借用前開ＨＣ─六０六六號贓車。至同日晚上十
    時許，甲○○駕駛該ＨＣ─六０六六號贓車，在板橋市○○路○段一八九巷內停
    車時為警查獲（經其帶同臺北縣警察局永和分局中正橋派出所警員至如附表編號
    一、二所示之停放地點，發現Ｋ六─二六一二號小客車已由臺北縣警察局海山分
    局江翠派出所於同年二月一日下午六時尋獲並已發還被害人，另ＩＪ─０四七六
    號小客車則適為臺北縣警察局保安隊於同年月三日晚上十一時尋獲）。案經臺北
    縣警察局永和分局移送臺灣板橋地方法院檢察署檢察官偵查起訴。
二、本案經本院審理結果，認第一審以上訴人即被告甲○○連續犯刑法第三百四十九
    條第一項之收受贓物罪，變更檢察官起訴法條（原起訴法條為同條第二項之寄藏
    贓物罪），並以被告曾於八十三年間因違反麻醉藥品管理條例等案件，經執行有
    期徒刑一年，於八十四年一月四日執行完畢，其於五年內再犯本件有期徒刑以上
    之罪，為累犯，爰審酌被告之素行狀況、犯罪動機、手段、目的、所生危害及犯
    罪後態度等一切情狀，援引刑事訴訟法第二百九十九條第一項前段、第三百條，
    刑法第五十六條、第三百四十九條第一項、第四十七條，罰金罰鍰提高標準條例
    第一條前段，判處被告有期徒刑一年六月，核其認事用法，並無不合，量刑亦無
    不當，應予維持，並引用第一審判決書記載之證據及理由。
三、被告上訴意旨空言聲明不服，惟未說明有何理由，是為無理由，應予駁回。
四、被告經合法傳喚，無正當理由不到庭，爰不待其陳述逕行判決。
據上論結，應依刑事訴訟法第三百七十三條、第三百六十八條、第三百七十一條，判
決如主文。
本案經檢察官陳時提到庭執行職務。
中      華      民      國      八十九      年    一    月    三十一    日
                              臺灣高等法院刑事第五庭
                                  審判長法  官  曾  德  水
                                        法  官  趙  功  恆
                                        法  官  林  立  華
右正本證明與原本無異。
不得上訴。
                                        書記官  廖  月  女
中      華      民      國    八十九      年    二    月      二      日
附錄：本判決論罪科刑法條全文
刑法第三百四十九條第一項：
收受贓物者，處三年以下有期徒刑、拘役或五百元以下罰金。
（罰金額度已提高為十倍）
附表：
┌──┬─────────┬────────┬──────┬──────┐
│編號│車牌號碼、車主姓名│ 失  竊  時  間 │ 失 竊 地 點│ 停 放 地 點│
├──┼─────────┼────────┼──────┼──────┤
│ 一 │  Ｋ六─二六一二號│八十八年一月三十│板橋市○○街│板橋市○○街│
│    │            乙○○│日上午九時許    │一００號    │二十二號前  │
├──┼─────────┼────────┼──────┼──────┤
│ 二 │  ＩＪ─０四七六號│八十八年一月三十│三峽鎮○○路│板橋市○○路│
│    │丁○○(登記高宏儒)│一日凌晨一時許  │、國光路口  │民生橋下    │
├──┼─────────┼────────┼──────┼──────┤
│ 三 │  ＨＣ─六０六六號│八十八年二月二日│板橋市○○路│板橋市○○路│
│    │            丙○○│上午八時許      │三段二八一巷│附近      │
│    │                  │                │口          │            │
└──┴─────────┴────────┴──────┴──────┘


司法院資訊處製作；財團法人民間司法改革基金會備份。
